【裁判字號】    90,訴,327
【裁判日期】    900621
【裁判案由】    損害賠償
【裁判全文】
臺灣嘉義地方法院民事判決  九十年訴字第三二七號
    原      告  乙○○
    訴訟代理人  甲○○
    被      告  丙○○
右當事人間請求損害賠償事件，本院判決如左：
    主    文
被告應給付原告新台幣柒萬柒仟玖佰伍拾貳元。
原告其餘之訴駁回。
訴訟費用由被告負擔三分之二；餘由原告負擔。
    事    實
甲、原告方面：
  一、聲明：被告應給付原告新台幣十一萬六千四百五十二元。
  二、陳述：
    (一)被告於民國八十九年八月九日上午七時二十分許，駕駛車牌號碼ＳＡ─八九
        九八號自小客車，沿嘉義縣大林鎮○○路由東往西方向行駛，途經該路與民
        族路一０六巷交岔路口擬右轉彎進入民族路一０六巷時，本應注意轉彎車應
        讓直行車先行，依當時情形並無不能注意之情事，竟疏未注意右側車輛動態
        讓直行車先行，即貿然右轉，適有原告騎乘車牌號碼ＭＢＤ─七二一號重型
        機車沿民生路由東往西方向同向在被告車旁右側行駛，二車因而發生碰撞，
        使原告人車倒地，因而受有頭部外傷、下巴撕裂傷、多發性牙齒骨折（下顎
        右側門齒牙冠斷裂、上顎右正中門齒及右側門齒牙冠破損、下顎左下正中門
        齒及右下顎犬齒牙冠破損、左上顎第一小臼齒及第一大臼齒咬頭破損）、前
        胸壁鈍傷及多發性挫傷、兩肘部及兩下肢多發性挫傷等輕傷害。刑事部分經
        鈞院以八十九年度交易字第三四七號刑事判決處被告徒刑三月在案。
    (二)原告受有上開傷害，請求下列損害賠償：
        (1)慈濟醫院醫療費用：五千五百五十二元（原請求四千九百八十元，後追加
          五百七十二元）。
        (2)轉診車費：四百元。
        (3)天主教聖馬爾定醫院住院及醫療費用：二萬八千元。
        (4)機車修理費：二萬五千元。
        (5)牙齒重造費：二萬四千五百元。
        (6)九日住院期間伙食費、車費、工資、停車費及回醫院複診車費、複診費合
          併請求：三千元。
        (7)顏面傷殘、疤痕縫合手術費用、未能工作之損失、精神損失、記憶衰退賠
          償費用、頭部遭撞擊、傷口疼痛、驚嚇過度等非財產損害合併請求：三萬
          元。
    (三)被告應給付原告賠償金額合計十一萬六千四百五十二元。
  三、證據：提出刑事庭傳票一張、起訴書一份、道路交通事故證明書一紙、診斷證
      明書七紙、賠償明細表一紙、照片二張、收據十七張為證。
乙、被告方面：被告未於言詞辯論期日到場，據其於準備程序之聲明及陳述略為：
  一、聲明：駁回原告之訴。
  二、陳述：對方要求太高，同意原告經追加、減縮後之住院、醫療費用及轉診車資
      費用，願意幫原告修理機車，至於原告請求之牙齒重造費、九日住院期間伙食
      、車費、工資、停車費及回醫院複診車費、複診費、顏面傷殘、疤痕縫合手術
      費用、未能工作之損失、精神損失、記憶衰退賠償費用、頭部遭撞擊、傷口疼
      痛、驚嚇過度等非財產損害部分請原告斟酌法院意見加以減縮，其即同意該金
      額。
  三、證據：提出在職證明書一紙。
丙、本院依職權調閱八十九年度交易字第三四七號卷。
    理      由
一、本件被告未於言詞辯論期日到場，核無民事訴訟法第三百八十六條各款所列情形
    ，爰依原告之聲請，由其一造辯論而為判決。
一、本件原告主張：被告於八十九年八月九日上午七時二十分許，駕駛自小客車，沿
    嘉義縣大林鎮○○路由東往西方向行駛，途經該路與民族路一０六巷交岔路口擬
    右轉彎進入民族路一０六巷時，本應注意轉彎車應讓直行車先行，依當時情形並
    無不能注意之情事，竟疏未注意右側車輛動態讓直行車先行，即貿然右轉，適有
    原告騎乘機車沿民生路由東往西方向同向在被告車旁右側行駛，二車因而發生碰
    撞，使原告人車倒地，因而受有頭部外傷、下巴撕裂傷、多發性牙齒骨折、前胸
    壁鈍傷及多發性挫傷、兩肘部及兩下肢多發性挫傷等傷害。刑事部分經鈞院以八
    十九年度交易字第三四七號刑事判決處被告徒刑三月等事實，業據其提出診斷書
    七紙、起訴書一份、道路交通事故證明書一紙、照片二張及前開字號刑事判決書
    為證，且為被告所不爭執，並經本院依職權核閱該案卷相符，自堪信為真實。
二、按因故意或過失不法侵害他人權利者，負損害賠償責任；違反保護他人之法律者
    ，推定其有過失；又不法侵害他人之身體或健康者，對於被害人因此喪失或滅少
    勞動能力，或增加生活上之需要時，應負損害賠償責任；另不法侵害他人之身體
    、健康、名譽或自由者，被害人雖非財產上之損害，亦得請求賠償相當之金額；
    民法第一百八十四條第一項前段、第二項、第一百九十三條第一項及同法第一百
    九十五條第一項前段分別定有明文。次按保險人依本法規定給付之保險金，視為
    加害人或被保險人損害賠償金額之一部分，加害人或被保險人受賠償請求時，得
    扣除之，強制汽車責任保險法第三十條定有明文。被告不法侵害原告之身體，既
    經認定，對於原告因而所受之損害，自應負賠償責任。原告請求被告賠償之費用
    ，是否應予准許，分述如次：
  (一)慈濟醫院醫療費用計五千五百五十二元部分、轉診車費四百元、天主教聖馬爾
      定醫院住院及醫療費用二萬八千元、牙齒重造費二萬四千五百元、九日住院期
      間伙食、車費、工資、停車費及回醫院複診車費、複診費合併請求三千元、顏
      面傷殘、疤痕縫合手術費用、未能工作之損失、精神損失、記憶衰退賠償費用
      、頭部遭撞擊、傷口疼痛、驚嚇過度等非財產損害合併請求三萬元等部分：被
      告既表示如原告斟酌法院意見加以減縮，其即同意該金額，而原告亦均將各部
      分原請求金額減縮為陳述部分之金額，經本院斟酌亦屬合理，自認上開部分均
      以兩造同意之金額為適當。
  (二)機車修理費二萬五千元部分：被告既已將原告之機車修繕完畢，並交付原告，
      自不得再請求此部分之修理費用。
  (三)原告自承住院部分業已受領一萬三千五百元之汽車責任保險金，依上開規定，
      應視為損害賠償金額之一部份，而予扣除。
  (四)是原告所得請求之損害賠償數額應為七萬七千九百五十二元（000000－00000
      －00000＝77952）。
三、從而，原告依侵權行為之法律關係，請求被告給付七萬七千九百五十二元，為有
    理由，應予准許；原告逾此範圍之請求，洵屬無據，為無理由，應予駁回。
四、據上論結，本件原告之訴為一部有理由，一部無理由，依民事訴訟法第三百八十
    五條第一項前段、第七十九條但書判決如主文。
中      華      民      國    九十      年      六      月    二十一  日
~B臺灣嘉義地方法院民事第一庭
~B    審判長法官  曾文欣
~B    法      官  賴秀蘭
~B    法      官  林福來
右為正本，係照原本作成。
如對本判決上訴須於判決送達後廿日內向本院提出上訴狀
中      華      民      國    九十      年      六      月    二十二  日
~B    書  記  官  鄭翔元


司法院資訊處製作；財團法人民間司法改革基金會備份。
